---
title: QM2, 2024-10-10
---


# Aufgabe 1

Laden Sie den Datensatz `penguins`. 

## Modell 1

### Modell berechnen

Berechnen Sie ein Modell, um den Zusammenhang zwischen 
Schnabeltiefe (UV) und Körpergewicht (AV) statistisch zu schätzen.


### Visualisieren Sie das Modell

Tipp: `estimate_relation()` aus QM1. Aber es gibt auch andere Wege. 
Tipp 2: Fragen Sie ChatGPT.

### Präzision der Koeffizienten

Geben Sie die Präzision der Regressionskoeffizienten an. 
Interpretieren Sie das Ergebnis.


## Modell 2: Gewicht als Funktion von Schnabeltiefe und von Spezies


### Modell berechnen

Berechnen Sie folgendes Modell: Gewicht als Funktion von Schnabeltiefe und von Spezies


### Visualisieren Sie das Modell

wie oben


### Präzision der Koeffizienten

Vergleichen Sie die Präzision der Regressionskoeffizienten mit dem Modell 1. Interpretieren Sie das Ergebnis.



# Lösung zu Aufgabe 1


## Modell 1


Daten importieren:

```{r}
data("penguins", package = "palmerpenguins")
```


Pakete starten:


```{r}
library(tidyverse)
library(easystats)
```


Modell berechnen mit `lm`:

```{r}
m1 <- 
  lm(body_mass_g ~ bill_depth_mm, data = penguins)
```


Modellparameter:

```{r}
parameters(m1)
```

Modell visualisieren:


```{r}
estimate_relation(m1) |> plot()
```

