---
title: BIM-Sportskalen
date: today
format:
  html:
    number-sections: true
    toc: true
    code-fold: true
---


# Setup

!Achtung: Pakete vorher noch (einmalig) installieren, falls noch nicht geschehen!

```{r}
library(tidyverse)
library(easystats)
# z.B. install.packages("haven")  für ".sav" Datendateien aus SPSS
library(haven)
library(labelled)
library(visdat)
library(here)
library(lubridate)
library(fmsb)
```



# Daten importieren

Entweder lokal importieren - dann den richtigen Pfad zu den Daten eingeben:

```{r}
spitzensport26 <- read_sav(paste0(here(),"/data/spitzensport_anonym.sav")) # Hier IHREN Pfad eingeben!
```

Oder aus dem Internet holen:

```{r}
spitzensport26 <- read_sav("https://github.com/sebastiansauer/Lehre/raw/refs/heads/main/data/spitzensport_anonym.sav")
```

# Erster Blick


```{r}
glimpse(spitzensport26)
```


```{r}
vis_dat(spitzensport26)
```


Pseudonyme Codes:

```{r}
spitzensport26 %>% 
  mutate(row_nr = row_number()) %>% 
  select(row_nr, Code)
```


# Qualitätsdaten

Bearbeitungsdauer:

```{r}
spitzensport26 %>% 
  mutate(bearbeitungsdauer = datestamp - startdate) %>% 
  select(bearbeitungsdauer)
```


# BMZI - Das Berner Motiv- und Zielinventar im Freizeitund Gesundheitssport


## Übung

1. Welche Motivbereiche gibt es im BMZI?
2. Was sind Ihre persönlichen Werte in den Motivbereichen?
3. Interpretieren Sie die Werte in Ihren Motivbereichen! Tipp: z-Werte, s. S. 9 im PDF
4. Finden Sie Ihren Sporttyp heraus!



## Normwerte

s. <https://www.zssw.unibe.ch/befragungen/sportberatung/BMZI_klein.pdf>


## Daten

z.B. die individuellen Scores für Motivbereich *Fitness/Gesundheit*:

```{r}
spitzensport26 %>% 
  select(contains("BMZI_FitGes"), z_ind_fitges)
```

Zur Interpretation s. S. 9.


Für die Dimension "Wettkampf/Leistung":

```{r}
spitzensport26 %>% 
  select(BMZI_WetLei, z_ind_wetlei)
```


Alle z-Werte:


```{r}
spitzensport26 %>% 
  select(contains("z_ind_")) %>% 
  names()
```

## Visualisierung

```{r}

person_id <- 1

person <- spitzensport26 %>%
  slice(person_id) %>%
  select(z_ind_fitges, z_ind_figaus, z_ind_kon, z_ind_ablkat,
         z_ind_aktfre, z_ind_wetlei, z_ind_aes) %>%
  mutate(across(everything(), as.numeric))


# Person # Referenzperson (Durchschnitt = z=0 in allen Dimensionen)
referenz <- person
referenz[1, ] <- 0

df <- rbind(
  rep( 3, 7),  # max
  rep(-3, 7),  # min
  person,
  referenz
)

# Paket "fmsb"!
radarchart(df,
           pcol   = c("#185FA5", "grey60"),
           pfcol  = c(scales::alpha("#185FA5", 0.25), scales::alpha("grey60", 0.10)),
           plwd   = c(2, 1.5),
           plty   = c(1, 2),        # Person = durchgezogen, Referenz = gestrichelt
           cglcol = "grey80",
           cglty  = 1,
           axislabcol = "grey50",
           vlcex  = 0.85,
           title  = paste0("Motivprofil Person ", person_id, " (z-Werte)")
)

# legend("bottomright",
#        legend = c(paste0("Person ", person_id), "Referenz (MW)"),
#        col    = c("#185FA5", "grey60"),
#        lty    = c(1, 2),
#        lwd    = c(2, 1.5),
#        bty    = "n"
# )
```



## z-Werte berechnen

```{r}
spitzensport26 %>% 
  select(BMZI_FitGes) %>% 
  standardize()
```


Oder die schon vorab berechneten z-Werte verwenden:

```{r}
spitzensport26 %>% 
  select(contains("z_ind_"))
```


## Motivbasierte Sporttypen

```{r}
spitzensport26 %>% 
  select(starts_with("fqs") )%>% 
  mutate(sporttyp = names(.)[max.col(-., ties.method = "first")]) %>% 
  select(sporttyp)
```



# UMS - Motivation -  Unified Motive Scales


## Daten

```{r}
spitzensport26 %>% 
  select(nAff,nPow, nAch)
```



## Normwerte

s. Tab. 2 in <https://www.psy.lmu.de/allg2/download/schoenbrodt/pub/ums_jrp.pdf>

Itemtexte: s. Tab. A1




# WHO5 - Wohlbefinden


## Normwerte

s. <https://www.who.int/publications/m/item/WHO-UCN-MSD-MHE-2024.01>


>   A percentage score below 50 (or a raw score below 13) has been suggested as a cut-off
for poor mental well-being and as an indication for further assessment for the possible
presence of a mental health condition (e.g., depressive disorder) [4].


[Quelle](https://cdn.who.int/media/docs/default-source/mental-health/who-5_english-original4da539d6ed4b49389e3afe47cda2326a.pdf?sfvrsn=ed43f352_11&download=true)


## Daten

```{r}
spitzensport26 %>% 
  select(WHO5_Score)
```



# FEW-16 - Fragebogen zur Erfassung des körperlichen Wohlbefindens

## Normwerte

s. Tab 4 in Albani et al, <https://github.com/sebastiansauer/Lehre/blob/main/26_SoSe/BIM/FEW16_Albani%20et%20al.%202006.pdf>


## Daten

```{r}
spitzensport26 %>% 
  select(starts_with("few")) %>% 
  mutate(across(everything(), ~ . - 1)) # 1 abziehen von allen Spalten
```


# RSES - Rosenberg Self-Esteem Scale - Selbstwert

s. <https://zis.gesis.org/skala/Rosenberg-Self-Esteem-Scale?lang=de>


## Daten

```{r}
spitzensport26 %>% 
  select(starts_with("RSES")) %>% 
  names()
```


## Score

```{r}
spitzensport26 %>% 
  select(RSES_Score)
```

## Score selber berechnen


### Umpolen

Zuerst negativ gepolte Items umpolen.

Check:

```{r}
spitzensport26 %>% 
  select(RSES_RSES02R, RSES_RSES02R_Inv)
```


```{r}
spitzensport26_umgepolt <- 
spitzensport26 %>% 
  mutate(
    RSES_RSES02R_umgepolt = 
      case_when(
        RSES_RSES02R == 4 ~ 1,
        RSES_RSES02R == 3 ~ 2,
        RSES_RSES02R == 2 ~ 3,
        RSES_RSES02R == 1 ~ 4,
        TRUE ~ NA)) 


spitzensport26_umgepolt %>% 
      select(contains("RSES_RSES02"))
```

Passt!


### Mittelwerte pro Zeile berechnen

```{r}
spitzensport26 %>% 
  # 1 abziehen:
  mutate(across(matches("RSES_RSES\\d{2}"), ~ . - 1)) %>% 
  # MW pro Zeile berechnen:
  mutate(rses_mw = row_means(
    pick(
      RSES_RSES01,
      RSES_RSES02R_Inv,
      RSES_RSES03,
      RSES_RSES04,
      RSES_RSES05R_Inv,
      RSES_RSES06R_Inv,
      RSES_RSES07,
      RSES_RSES08R_Inv,
      RSES_RSES09R_Inv,
      RSES_RSES10
    )
  )) %>% 
  mutate(rses_sum = rses_mw * 10) %>% 
  select(rses_mw, rses_sum, RSES_Score_raw, RSES_Score)
```


## Normwerte 6 Stufen - hilft nicht

s. Tab. 4 in 
Dimensionality and Norms of the Rosenberg Self-esteem Scale in a German General Population Sample

<https://www.researchgate.net/publication/228079175_Dimensionality_and_Norms_of_the_Rosenberg_Self-esteem_Scale_in_a_German_General_Population_Sample>


