---
title: BIM-Sportskalen
date: today
format:
  html:
    number-sections: true
    toc: true
    code-fold: true
---


# Setup

!Achtung: Pakete vorher noch (einmalig) installieren, falls noch nicht geschehen!

```{r}
library(tidyverse)
library(easystats)
# install.packages("haven")  für ".sav" Datendateien aus SPSS
library(haven)
library(labelled)
library(visdat)
library(here)
```



# Daten importieren

Entweder lokal importieren - dann den richtigen Pfad zu den Daten eingeben:

```{r}
spitzensport26 <- read_sav(paste0(here(),"/data/spitzensport_anonym.sav")) # Hier IHREN Pfad eingeben!
```

Oder aus dem Internet holen:

```{r}
spitzensport26 <- read_sav("https://github.com/sebastiansauer/Lehre/raw/refs/heads/main/data/spitzensport_anonym.sav")
```

# Erster Blick


```{r}
glimpse(spitzensport26)
```


```{r}
vis_dat(spitzensport26)
```


Pseudonyme Codes:

```{r}
spitzensport26 %>% 
  mutate(row_nr = row_number()) %>% 
  select(row_nr, Code)
```


# BMZI - Das Berner Motiv- und Zielinventar im Freizeitund Gesundheitssport

s. <https://www.zssw.unibe.ch/befragungen/sportberatung/BMZI_klein.pdf>


```{r}
spitzensport26 %>% 
  select(BMZI_FitGes)
```


z-Werte berechnen:

```{r}
spitzensport26 %>% 
  select(BMZI_FitGes) %>% 
  standardize()
```



# UMS - Motivation -  Unified Motive Scales


```{r}
spitzensport26 %>% 
  select(nAff,nPow, nAch)
```



## Normwerte

s. Tab. 2 in <https://www.psy.lmu.de/allg2/download/schoenbrodt/pub/ums_jrp.pdf>

Itemtexte: s. Tab. A1




# WHO5 - Wohlbefinden


## Normwerte

s. <https://www.who.int/publications/m/item/WHO-UCN-MSD-MHE-2024.01>


>   A percentage score below 50 (or a raw score below 13) has been suggested as a cut-off
for poor mental well-being and as an indication for further assessment for the possible
presence of a mental health condition (e.g., depressive disorder) [4].


[Quelle](https://cdn.who.int/media/docs/default-source/mental-health/who-5_english-original4da539d6ed4b49389e3afe47cda2326a.pdf?sfvrsn=ed43f352_11&download=true)


## Daten

```{r}
spitzensport26 %>% 
  select(WHO5_Score)
```



# FEW-16 - Fragebogen zur Erfassung des körperlichen Wohlbefindens

## Normwerte

s. Tab 4 in Albani et al, <https://github.com/sebastiansauer/Lehre/blob/main/26_SoSe/BIM/FEW16_Albani%20et%20al.%202006.pdf>


## Daten

```{r}
spitzensport26 %>% 
  select(starts_with("few")) %>% 
  mutate(across(everything(), ~ . - 1)) # 1 abziehen von allen Spalten
```

