---
title: BIM-Sportskalen
date: today
format:
  html:
    number-sections: true
    toc: true
    code-fold: true
---

# Setup



```{r}
library(tidyverse)  # Datenjudo
library(easystats)  # Komfort

# install.packages("haven")  für ".sav" Datendateien aus SPSS
library(haven)   # SPSS
library(labelled)  # SPSS
library(visdat)  # Spaß
library(here)  # Pfade
```




# Daten importieren

Entweder lokal importieren - dann den richtigen Pfad zu den Daten eingeben:

```{r}
spitzensport26 <- read_sav(paste0(here(),"/data/spitzensport_anonym.sav")) # Hier IHREN Pfad eingeben!
```



Oder aus dem *Internet* holen:

```{r}
spitzensport26 <- read_sav("https://github.com/sebastiansauer/Lehre/raw/refs/heads/main/data/spitzensport_anonym.sav")
```



# Erster Blick


```{r}
glimpse(spitzensport26)
```


```{r}
vis_dat(spitzensport26)
```


Pseudonyme Codes:

```{r}
spitzensport26 %>% 
  mutate(row_nr = row_number()) %>% 
  select(row_nr, Code)
```



# BMZI - Das Berner Motiv- und Zielinventar im Freizeitund Gesundheitssport

s. <https://www.zssw.unibe.ch/befragungen/sportberatung/BMZI_klein.pdf>


## Übung

- Welche Motivbereiche gibt es im BMZI?
- Was sind Ihre persönlichen Werte in den Motivbereichen?
- Interpretieren Sie die Werte in Ihren Motivbereichen! Tipp: z-Werte, s. S. 9 im PDF
- Finden Sie Ihren Sporttyp heraus!


## Daten


```{r}
spitzensport26 %>% 
  select(BMZI_FitGes)
```


z-Werte berechnen:

```{r}
spitzensport26 %>% 
  select(BMZI_FitGes) %>% 
  standardize()
```


