---
title: "FoPro - Handystudie"
author: "ses"
date: "4/5/2022"
output: html_document
---



# Einleitung

Analysieren Sie die Daten der Handystudie von letzter Woche (Live-Experiment)! 

Hinweise:

- Formulieren Sie vorab Ihre Forschungsfrage.
- Sie können sich zunächst auf Deskriptivstatistik beschränken (noch keine Inferenzstatistik).
- Die Daten (bzw. einen Link zu den Daten) finden Sie auf der offenen Lehrmittelseite des Modul.

```{r}
data_path <- "https://raw.githubusercontent.com/sebastiansauer/fopra/main/data/Handystudie-2022-04-05.csv"
```

# Tipps

Spaltennamen ändern:

```{r}
names(df) <- c("Name1", "Name2", "etc") # auf die richtige Anzahl der Spalten achten
```


# Setup

```{r}
library(tidyverse)
library(rstanarm)  # Bayes
library(broom)  # schöner Output lm
library(broom.mixed)  # schöner Output stan_glm

```


# Daten importieren


```{r}
d <- read_csv(data_path)
```

# Daten aufbereiten

```{r}
names(d) <- c("Timestamp", "usage_time", "rt", "correct_perc", "pickups_n", "sex")
```


# Operationalisierung

`usage_time` $u$ ist die Operationalisierung der Handynutzung pro Tag in Minuten gemittelt über die letzten 7 Tage, so wie es von der iOS-Funktion "Bildschirmzeit" oder einer Android-App (nicht weiter geprüft) übermittelt wird.

`correct_perc` $c$ ist die Operationalisierung des Anteil korrekter Antworten in einem Stroop-Test wie er auf [dieser Webseite](https://www.bernhard-gaul.de/spiele/stroop-test/stroop.php) angeboten wurde zum Zeitpunkt Ende März 2022. Die Messgüte dieses Instruments ist unbekannt. 


# Hypothese


$u$ hat einen kausalen, linearen Effekt auf $c$:

- $c \sim u$
- $\beta_u < 0$


# Visualisierung



```{r}
d %>% 
  filter(between(correct_perc, 0, 100)) %>% 
  ggplot() +
  aes(x = usage_time, y = correct_perc) +
  geom_point()
```



```{r}
d %>% 
  filter(between(correct_perc, 0, 100)) %>% 
  filter(usage_time < 500) %>% 
  ggplot() +
  aes(x = usage_time, y = correct_perc) +
  geom_jitter()
```

# Lineares Modell mit `lm`


```{r}
lm1 <- lm(correct_perc ~ usage_time, data = d)

```

Modellkoeffizienten:

```{r}
tidy(lm1)
```


Modellgüte:

```{r}
glance(lm1)
```



# Lineares Modell mit `stan_glm`


```{r}
slm1 <- stan_glm(correct_perc ~ usage_time, data = d)
```


```{r}
tidy(slm1)
```

```{r}
glance(slm1)
```

```{r}
bayes_R2(slm1) %>% mean()
```

