---
title: "2024-09-19"
format: html

---



# Aufgabe

Untersuchen Sie folgende Forschungsfrage:
Wie ist der Zusammenhang von Geschlecht und Körpergewicht im Datensatz `penguins`? 



# Lösung

## Setup

```{r}
library(tidyverse)  # Datenjudo
library(easystats)  # Make stats easy again
library(ggpubr)  # Diagramme
```


## Daten importieren


```{r}
penguins <- read.csv("https://vincentarelbundock.github.io/Rdatasets/csv/palmerpenguins/penguins.csv")
```


## Daten zusammenfassen


```{r}
describe_distribution(penguins)
```


## Gruppierte Mittelwerte


```{r}
penguins |> # "UND-DANN-Befehl" Shortcut: Strg-Shift-M
  group_by(sex) |> 
  describe_distribution()
```



## Daten visualisieren


```{r}
ggdensity(penguins,
          x = "body_mass_g",#
          fill = "sex")
```



Hey, die `species` scheint ne wichtige Info zu sein. Da sollten wir mal hinschauen.




```{r}
penguins |> # "UND-DANN-Befehl" Shortcut: Strg-Shift-M
  group_by(sex, species) |> 
  describe_distribution()
```





```{r}
ggboxplot(penguins,
          x = "sex",
          y = "body_mass_g",
          add = "mean_se")
```


## "Missliebige" Fälle entfernen


```{r}
penguins_nona <- 
penguins |> 
  drop_na() |> 
  filter(sex != "")
```




## Modellieren und Inferenzstatistik



```{r}
lm(body_mass_g ~ sex, data = penguins_nona)
```


```{r}
ggscatter(penguins_nona, 
          x = "sex",
          y = "body_mass_g",
          add = "reg.line")
```



## Daten umformatieren

sex ist `female` --> 0
sex ist `male` --> 1



```{r}
penguins_nona_num <- 
penguins_nona |> 
  mutate(sex_num = case_when(
    sex == "female" ~ 0,
    sex == "male" ~ 1
  ))
```



## Einfluss von Drittvariablen bestimmen


Kovariate, deren Einfluss wir rausrechnen wollen: Schnabellänge.

(Ohne Interaktionseffekt, d.h. parallele Regressionsgeraden)

```{r}
lm1 <- 
  lm(body_mass_g ~ bill_length_mm + sex,
   data = penguins_nona)

parameters(lm1)   # aus dem Paket "easystats", muss geladen sein!
```


```{r}
r2(lm1)
```



```{r}
plot(estimate_relation(lm1))
```







Bild zum Modell:


```{r}
ggscatter(penguins_nona,
          x = "bill_length_mm",
          y = "body_mass_g",
          color = "sex",
          add = "reg.line")
```




## Einfluss von Drittvariablen mit Interaktionseffekt bestimmen




```{r}
lm1_interact <- 
  lm(body_mass_g ~ bill_length_mm + sex + bill_length_mm:sex,
   data = penguins_nona)

parameters(lm1_interact)   # aus dem Paket "easystats", muss geladen sein!
```

