---
title: "2024-09-19"
format: html

---



# Aufgabe

Untersuchen Sie folgende Forschungsfrage:
Wie ist der Zusammenhang von Geschlecht und Körpergewicht im Datensatz `penguins`? 



# Lösung

## Setup

```{r}
library(tidyverse)  # Datenjudo
library(easystats)  # Make stats easy again
library(ggpubr)  # Diagramme
```


## Daten importieren


```{r}
penguins <- read.csv("https://vincentarelbundock.github.io/Rdatasets/csv/palmerpenguins/penguins.csv")
```


## Daten zusammenfassen


```{r}
describe_distribution(penguins)
```


## Gruppierte Mittelwerte


```{r}
penguins |> # "UND-DANN-Befehl" Shortcut: Strg-Shift-M
  group_by(sex) |> 
  describe_distribution()
```



## Daten visualisieren


```{r}
ggdensity(penguins,
          x = "body_mass_g",#
          fill = "sex")
```



Hey, die `species` scheint ne wichtige Info zu sein. Da sollten wir mal hinschauen.




```{r}
penguins |> # "UND-DANN-Befehl" Shortcut: Strg-Shift-M
  group_by(sex, species) |> 
  describe_distribution()
```





```{r}
ggboxplot(penguins,
          x = "sex",
          y = "body_mass_g",
          add = "mean_se")
```


## "Missliebige" Fälle entfernen


```{r}
penguins_nona <- 
penguins |> 
  drop_na() |> 
  filter(sex != "")
```



## Modellieren und Inferenzstatistik



```{r}

```

