---
title: "Quarto-Test"
format: docx
---

# Daten importieren


Hallo, das ist ein Quarto-Dokument. Ja, wirklich.



# Aufgabe

Importieren Sie die Pinguin-Daten und lassen Sie die die Verteilung der metrischen Variablen ausgeben (mit dem Paket easystats).


# Lösung

Daten importieren:

```{r}
d <- read.csv("https://vincentarelbundock.github.io/Rdatasets/csv/palmerpenguins/penguins.csv")

```


Pakete starten:

```{r}
library(easystats)  # once per session
```


Verteilung ausgeben lassen:

```{r}
describe_distribution(d) |> 
  print_md()
```




# ggpubr


```{r}
library(ggpubr)
```



```{r}
ggscatter(d,
          x = "bill_length_mm",
          y = "body_mass_g",
          color = "sex")
```



```{r}
ggscatter(d,
          x = "bill_length_mm",
          y = "body_mass_g",
          color = "species",
          shape = "species",
          add = "reg.line",
          xlab = "Bill length (mm)",
          ylab = "Body maxx (g)",
          conf.int = TRUE,
          ellipse = TRUE,
          cor.coef = TRUE)
```


# Aufgabe

Erstellen Sie eine EDA.

Nutzen Sie den Datensatz `mtcars`.


```{r}
data(mtcars)
```



Metrische Variable in Faktor-Variable umwandeln:

```{r}
mtcars$am <- factor(mtcars$am)
```




```{r}
ggscatter(mtcars,
          x = "hp",
          y = "qsec",
          color = "am",
          add = "reg.line")
```

