



```{r global-knitr-options, include=FALSE}
knitr::opts_chunk$set(fig.pos = 'H',
                      fig.asp = 0.618,
                      fig.width = 4,
                      fig.cap = "", 
                      fig.path = "",
                      cache = TRUE,
                      echo = FALSE,
                      message = FALSE,
                      fig.show = "hold")

library(tidyverse)
library(exams)
```





Question
========

Berechnen Sie ein lineares Modell mit tidymodels und zwar anhand des `ames` Datensatzes.

Modellgleichung: `Sale_Price ~ Gr_Liv_Area, data = ames`.

Berechnen Sie ein multiplikatives (exponenzielles) Modell.

Gesucht ist R-Quadrat als Maß für die Modellgüte im *Train-Sample*.

Solution
========


```{r}
library(tidymodels)
data(ames)
```


Multiplikatives Modell:

```{r}
ames <- 
  ames %>% 
  mutate(Sale_Price = log10(Sale_Price))
```


Datensatz aufteilen:

```{r}
ames_split <- initial_split(ames, prop = 0.80, strata = Sale_Price)
ames_train <- training(ames_split)
ames_test  <-  testing(ames_split)
```



Modell definieren:

```{r}
m1 <-
  linear_reg() # engine ist "lm" im Default
```



Modell fitten:

```{r}
fit1 <-
  m1 %>% 
  fit(Sale_Price ~ Gr_Liv_Area, data = ames)
```


```{r}
fit1 %>% pluck("fit") 
```



Modellgüte im Train-Sample:

```{r}
fit1_performance <-
  fit1 %>% 
  extract_fit_engine()  # identisch zu pluck("fit")
```



Modellgüte:


```{r}
fit1_performance %>% summary()
```


R-Quadrat via easystats:

```{r}
library(easystats)
fit1_performance %>% r2()  # rmse()
```



```{r}
tidy(fit1_performance)  # ähnlich zu parameters()
```


```{r}
sol <- 0.484
```


Meta-information
================

exname: tidymodels01 
extype: num
exsolution: `r fmt(sol)`
exshuffle: false
extol: 1
expoints: 1

