



```{r global-knitr-options, include=FALSE}
knitr::opts_chunk$set(fig.pos = 'H',
                      fig.asp = 0.618,
                      fig.width = 4,
                      fig.cap = "", 
                      fig.path = "",
                      cache = TRUE,
                      echo = FALSE,
                      message = FALSE,
                      fig.show = "hold")

library(tidyverse)
library(exams)
```





Question
========

Berechnen Sie ein lineares Modell mit tidymodels und zwar anhand des `ames` Datensatzes.

Modellgleichung: `Sale_Price ~ Gr_Liv_Area, data = ames`.

Berechnen Sie ein multiplikatives (exponenzielles) Modell.

Gesucht ist R-Quadrat als Maß für die Modellgüte im *TEST-Sample*.

Solution
========


```{r}
library(tidymodels)
data(ames)
```


Multiplikatives Modell:

```{r}
ames <- 
  ames %>% 
  mutate(Sale_Price = log10(Sale_Price)) %>% 
  select(Sale_Price, Gr_Liv_Area)
```

Nicht vergessen: AV-Transformation in beiden Samples!


Datensatz aufteilen:


```{r}
set.seed(42)
ames_split <- initial_split(ames, prop = 0.80, strata = Sale_Price)
ames_train <- training(ames_split)
ames_test  <-  testing(ames_split)
```



Modell definieren:

```{r}
m1 <-
  linear_reg() # engine ist "lm" im Default
```



Modell fitten:

```{r}
fit1 <-
  m1 %>% 
  fit(Sale_Price ~ Gr_Liv_Area, data = ames)
```


```{r}
fit1 %>% pluck("fit") 
```



Modellgüte im Train-Sample:

```{r}
fit1_performance <-
  fit1 %>% 
  extract_fit_engine()  # identisch zu pluck("fit")
```



Modellgüte im Train-Sample:


```{r}
fit1_performance %>% summary()
```


R-Quadrat via easystats:

```{r}
library(easystats)
fit1_performance %>% r2()  # rmse()
```



```{r}
tidy(fit1_performance)  # ähnlich zu parameters()
```



Vorhersagen im Test-Sample:


```{r}
preds <- predict(fit1, new_data = ames_test)  # liefert TABELLE (tibble) zurück
head(preds)
```

`preds` ist ein Tibble, also müssen wir noch die Spalte `.pred.` herausziehen, z.B. mit `pluck(preds, ".pred")`:


```{r}
preds_vec <- preds$.pred
```


```{r}
ames_test2 <-
  ames_test %>% 
  mutate(preds = pluck(preds, ".pred"),  # pluck aus der Tabelle rausziehen
         .pred = preds_vec)  # oder  mit dem Dollar-Operator

head(ames_test2)
```

Oder mit `unnest`:

```{r}
ames_test2 <-
  ames_test %>% 
  mutate(preds = preds) %>% 
  unnest(preds) # Listenspalte "entschachteln"

head(ames_test2)
```

Oder wir binden einfach die Spalte an den Tibble:

```{r}
ames_test2 <-
  ames_test %>% 
  bind_cols(preds = preds)  # nimmt Tabelle und bindet die Spalten dieser Tabelle an eine Tabelle

head(ames_test2)
```



Modellgüte im Test-Sample:

```{r}
rsq(ames_test2,
    truth = Sale_Price,
    estimate = .pred)
```



```{r}
sol <- 0.51679
```



Zur Interpretation von Log10-Werten

```{r}
5e5
5*10^5 - 500000
```





Meta-information
================

exname: tidymodels02
extype: num
exsolution: `r fmt(sol)`
exshuffle: false
extol: 1
expoints: 1

