---
title: "Zentrale Themen der Datenanalyse - QM2"
date: 2026-01-08
---

# Aufgabe


## Setup

```{r}
library(tidyverse)
library(rstandarm)
library(easystats)
```



## Aufgabenstellung
Für jede der 8 in Kapitel 11 vorgestellte Forschungsfragen
suchen Sie bitte ein passendes Beispiel im Datensatz
["Bike Sharing Dataset"](https://archive.ics.uci.edu/dataset/275/bike+sharing+dataset) (s. Aufgabe "bike05").
Formulieren Sie jeweils a) die Regressionsformel und b)
die zugehörige Forschungsfrage als ganzen Satz.


## Lösung

### y ~ b


`cnt ~ holiday`: Welchen Effekt hat ein Feiertag (holiday = 1 vs. holiday = 0) auf die durchschnittliche Anzahl gemieteter Fahrräder (cnt)?

UV: holiday (binär: 0 = kein Feiertag, 1 = Feiertag)
AV: cnt (Anzahl gemieteter Fahrräder)




### y ~ x + b

Regressionsformel:

`cnt ~ holiday + windspeed`

Forschungsfrage:

Wie stark ist der statistische Effekt der *Ferientage* (holiday: =1 oder =0) und der *Windgeschwindigkeit* (windspeed) auf die *Vermietung* von Fahrrädern (cnt)?

UVs: holiday (binär: 0 = kein Feiertag, 1 = Feiertag), windspeed (kontinuierlich)

AV: cnt (Anzahl gemieteter Fahrräder)



### y ~ x + b + x:b

Mit Interaktionseffekt

*synonyme Regressionsformel:* `y ~ x * b`


`cnt ~ holiday + windspeed + holiday:windspeed`

Forschungsfrage:

Gibt es einen Interaktionseffekt zwischen Ferientage und Windgeschwindigkeit auf die Anzahl der vermieteten Fahrräder? Gibt es zusätzlich einen Haupteffekt von Ferientag (`holiday`) und von der Windgeschwindigkeit (`windspeed`)?

UV: holiday (binär: 0 = kein Feiertag, 1 = Feiertag), windspeed (kontinuierlich)
plus Interaktionseffekt

AV: cnt (Anzahl gemieteter Fahrräder)


### 

`cnt ~ atemp_c*workingday`



Gibt es lineare Effekte zwischen der zentrierten gefühlten Temperatur und Arbeitstagen und einen Interaktionseffekt zwischen der zentrierten gefühlten Temperatur und Arbeitstagen auf die Anzahl der verliehenen Fahrräder?

UV: atemp_c (zentrierte gefühlte Temperatur), b (Arbeitstag: 0 = kein Arbeitstag, 1 = Arbeitstag)

AV: cnt (Anzahl gemieteter Fahrräder)


Umsetzung in R:

Zuerst Daten importieren:

```{r}
data_path <- "https://vincentarelbundock.github.io/Rdatasets/csv/bayesrules/bike_users.csv"

bike_data <- read_csv(data_path)
```


`atemp` zentrieren:

```{r}
bike_data <-
  bike_data %>%
  mutate(temp_actual_c = temp_actual - mean(temp_actual))
```


Modell berechnen:

```{r}
m_bike <- 
  stan_glm(rides ~ temp_actual_c * weekend, 
           data = bike_data,
           refresh = 0)
```


Ergebnisse (Modellparameter) anschauen:

```{r}
parameters(m_bike)
```


`y_vorhergesagt = beta0 + beta1*weekend + beta2*x2 + beta3*x1*x2`

Annahme: 
- Es ist KEIN Wochenende: `weekend = FALSE`
- Durchschnittliche gefühlte Temperatur: `temp_actual_c = 0`

Interpretation:
An einem Wochentag mit durchschnittlicher gefühlter Temperatur werden im Durchschnitt `beta0` Fahrräder verliehen, d.h. ca. 1500.




### y ~ g


### y ~ x1 + x2




### y ~ x1_z + x2_z




### y_z ~ x1_z + x2_z