# QM2 20251222


# Aufgabe 1

Importieren Sie die Bike-Share-Daten: <https://archive.ics.uci.edu/dataset/275/bike+sharing+dataset>.
Verwenden Sie davon den Datensatz `day`.


R-Pakete starten:

```{r}
library(tidyverse)
library(rstanarm)
library(easystats)
```


Zuerst Daten herunterladen.
Dann Daten importieren in RStudio:


```{r}
library(tidyverse)
day <- read_csv("~/Downloads/bike+sharing+dataset/day.csv")  # Achtung: Das ist der Pfad auf meinem Computer. Passen Sie ggf. den Pfad an Ihren Computer an.
```


Forschungsfrage:

- AV: Anzahl der geliehenen Fahrräder (`cnt`)
- UV: Werktag (ja oder nein) (`workingday`)


**Aufgabe**

Berechnen Sie das lineare Modell, das die Anzahl der geliehenen Fahrräder auf Basis ob es ein Werktag ist (ja/nein) vorhersagt.


Dann nennen Sie bitte 

A) Den *Punktschätzer* des Effekts der UV
B) Die *Modellgüte* als Anteil der erklärten Varianz des Modells (durch die UV)
C) Ist der Effekt signifikant?


**Lösung**


## A) Punktschätzer des Effekts der UV

Regressionsformel: `AV ~ UV`

```{r}
m_wday <- stan_glm(cnt ~ workingday, data = day)
```

Parameter des Modells anschauen:


```{r}
parameters(m_wday)
```
Der Punktschätzer des Effekts der UV ist ca. 250.
Der Punktschätzer des IEffekts der UV ist `r round(coef(m_wday)[2], 0)`.

So bekommt man auch die Regressionskoeffizienten:

```{r}
coef(m_wday)
```



## B ) Modellgüte


Die Modellgüte berechnen wir hier mit $R^2$:


```{r}
r2(m_wday)
```

Das Modell erklärt wie viel Prozent der Varianz in der AV durch die UV?

- 0.4%


Also sehr wenig. Der Werktag-Effekt ist sehr klein.


## C) Signifikant? Nein.

die Null ist im Intervall enthalten, daher ist der Effekt NICHT signifikant.
