---
title: "Syntax 2024-04-11"
format: html
editor: visual
---

## Pakete starten

```{r}
library(tidyverse)
library(easystats)
```

## Daten importieren

```{r}
mariokart <- read.csv("https://vincentarelbundock.github.io/Rdatasets/csv/openintro/mariokart.csv")
```

## Spalte sortieren

```{r}
mariokart_neu <- arrange(mariokart, total_pr)
mariokart_neu
```

Übungsaufgabe 4.2

```{r}
arrange(mariokart, - wheels)
```

## Filtern

```{r}
mariokart_neu <- filter(mariokart, stock_photo == "yes")
mariokart_neu
```

```{r}
mario_filter1 <- filter(mariokart, stock_photo == "yes" & cond == "new")
mario_filter1
```

Filtern mit logischem ODER:

```{r}
mario_filter2 <- filter(mariokart, stock_photo == "yes" | cond == "new")
mario_filter2
```

## Select

```{r}
mario_select1 <- select(mariokart, cond, total_pr)
mario_select1
```

## Summarise

```{r}
mariokart_neu <- summarise(mariokart, preis_mw = mean(total_pr))
mariokart_neu
```

*Übung*: Fassen Sie die Spalte "total_pr" zu einer Zahl zusammen und zwar anhand des Maximalwerts, auf Errisch `max` .

```{r}
mariokart_max_verkaufspreis <- summarise(mariokart, preis_max_cool = max(total_pr))
mariokart_max_verkaufspreis
```

## Gruppieren

```{r}
mariokart_gruppiert <- group_by(mariokart, cond)
summarise(mariokart_gruppiert, preis_mw = mean(total_pr))
```

*Übung*: Berechnen Sie den mittleren und maximalen Verkaufspreis getrennt für Spiele mit und ohne Foto!

```{r}
mariokart_gruppiert_foto <- group_by(mariokart, stock_photo)
mariokart_verkaufspreis_foto <- summarise(mariokart_gruppiert_foto,
                                          total_pr_avg = mean(total_pr),
                                          total_pr_max = max(total_pr))

mariokart_verkaufspreis_foto
```

## Mutate

```{r}
mariokart2 <- mutate(mariokart, total_pr_yen = total_pr * 133)
mariokart2 <- select(mariokart2, total_pr_yen, total_pr)
mariokart2
```

*Übung:* Rechnen Sie die Dauer der Auktionen von Tagen in Wochen um.

```{r}
mariokart_duration_wochen <- 
  mutate(mariokart, duration_week = duration / 7)

mariokart_duration_wochen <-
   select(mariokart_duration_wochen, duration, duration_week)
mariokart_duration_wochen
```

BONUS-Aufgabe: Runden Sie die Wochen auf ganze Wochen.

```{r}
mariokart_duration_wochen <- 
  mutate(mariokart, duration_week = duration / 7)

mariokart_duration_wochen2 <-
  mutate(mariokart_duration_wochen, duration_week2 = round(duration_week, digits = 0))

mariokart_duration_wochen2 <-
  select(mariokart_duration_wochen2, duration, duration_week, duration_week2)
mariokart_duration_wochen2
```

## Count

```{r}
mariokart_counted <- count(mariokart, cond)
mariokart_counted

mutate(mariokart_counted, Anteil = n / sum(n))
```

## Die Pfeife \|\> (der "Und-Dann-Befehl")

Shortcut für die Pfeife: Strg-Shift-M

```{r}
mariokart %>%   # nimm die Tabelle "mariokart" und dann...
  filter(total_pr < 100) %>%  # filter nur die günstigen Spiele und dann...
  select(cond, total_pr) %>%  # wähle die zwei Spalten und dann ...
  group_by(cond) %>%  # gruppiere die Tabelle nach Zustand des Spiels und dann ...
  summarise(total_pr_mean = mean(total_pr))
```
