---
title: "Simulation von Alphafehler-Raten bei Bayes-Modellen"
format: html
execute: 
  cache: true
---


# Einführung

In Bayes-Modellen spielt der Alphafehler zumeist keine Rolle.
Der Grund ist, dass Bayes nicht daran interessiert ist (primär).
In Bayes geht es um die Wahrscheinlichkeitverteilung des untersuchten Paramaters (d.h. der Hypothese) gegeben der Daten.
Im Frequentismus, wo der Alphafehler beheimatet ist, geht es nicht um die Wahrscheinlichkeit der Hypothesen. 
Sondern darum, auf Dauer die H0 nicht zu oft/selten zu verwerfen.
(Ob die H0 überhaupt sinnvoll als falsch zu definieren ist, steht auf einem anderen Blatt.)
Darum spielt (nur) im Frequentismus der Alphafehler eine wichtige Rolle.
Zur Erinnerung: Der Alphafehler sagt nicht, ob die vorliegende Hypothese richtig oder falsch ist.
Sondern: wenn man den Versuch (unendlich) oft wiederholt unter Annahme der H0, wie oft man dann fälschlich die H0 verwirft.
Kurz: Die Idee des Frequentismus ist, auf Dauer nicht zu viele Fehler zu machen.
In Bayes ist die Idee, die Wahrscheinlichkeit der Hypothese im Licht der Daten und der Annahmen korrekt zu bewerten.


Aber man kann trotzdem in Bayes-Analyse prüfen, ob ein Entscheidungskriterium - z.B. theta ist außerhalb des 95%-Intervalls - auch wirklich die angezeigte Häufigkeit (wie 95%) trifft.
Dann spricht man einer "Kalibrierung" des Modells; man untersucht die "Copverage" (Abdeckung) des Bayes-Modells.
Das ist das Thema dieser Untersuchung.




# Setup

```{r load-libs}
library(tidyverse)
library(rstanarm)
library(tictoc)
```


# Nullhyp testen

## H0 wahr

Wenn die H0 wahr ist, dann wird sie in 95% richtig erkannt werden und in 5% der Fälle falsch erkannt werden
```{r simo-h0-true}
set.seed(1)
rate <- function(n, reps = 5000) {
  mean(replicate(reps, {
    x <- rnorm(n); y <- rnorm(n)   # delta = 0 exakt
    t.test(x, y)$p.value < 0.05
  }))
}
sapply(c(50, 500, 5000, 50000), rate)
#> ~0.05  0.05  0.05  0.05  -- konstant, n ist egal
```


## H0 falsch, auch nur ein kleines, kleines bisschen

Wenn die H0 aber auch nur ein kleines bisschen falsch ist, wird - bei großem *n* - der Test immer signifikant werden.

```{r simu-h0-false}
set.seed(1)
rate <- function(n, reps = 5000) {
  mean(replicate(reps, {
    x <- rnorm(n); y <- rnorm(n, mean = 0.1)   # delta = 0.1, Mini-Effekt
    t.test(x, y)$p.value < 0.05
  }))
}
sapply(c(50, 500, 5000, 50000), rate)

```


# Kalibrierung von Bayesmodellen testen


Geschwindigkeitstest für die Berechnung eines einzelnen Modells:

```{r}
one_fit <- function(n, true_beta = 0.3, level = 0.95) {
  x <- rnorm(n)
  y <- true_beta * x + rnorm(n)
  fit <- stan_glm(y ~ x, data = data.frame(x, y),
                  chains = 2, iter = 1000, refresh = 0,
                  prior = normal(0, 2.5))
  ci <- posterior_interval(fit, prob = level, pars = "x")
  ci[1] <= true_beta && true_beta <= ci[2]
}

system.time(one_fit(n = 100))   # nur die "elapsed"-Zahl zählt
```



Je nach verfügbarer Zeit (Geduld) für die Rechendauer die `iter` Zahl einstellen:

```{r}
# iter = 800 statt 1000 -> ~20% schneller pro Fit
one_fit <- function(n, true_beta = 0.3, level = 0.95,
                    prior = normal(0, 2.5)) {
  x <- rnorm(n)
  y <- true_beta * x + rnorm(n)
  fit <- stan_glm(y ~ x, data = data.frame(x, y),
                  chains = 2, iter = 1000, refresh = 0,
                  prior = prior)
  ci <- posterior_interval(fit, prob = level, pars = "x")
  ci[1] <= true_beta && true_beta <= ci[2]
}
```


Funktion definieren, hier mit `reps = 200`.

```{r}
check_coverage <- function(n, true_beta = 0.3, reps = 200, level = 0.95,
                           prior = normal(0, 2.5)) {
  hits <- vapply(seq_len(reps),
                 function(i) one_fit(n = n, true_beta = true_beta,
                                     level = level, prior = prior),
                 logical(1))
  mean(hits)
}
```


Jetzt prüfen mit ienem fixen Wert für `n` oder für mehrere `ns` (dauert länger)



```{r coverage100}
tic()
n <- 100
cov <- sapply(n, check_coverage, true_beta = 0.3, reps = 200)
data.frame(n = n, coverage = cov)
toc()
```



```{r coverage-ns}
tic()
ns <- c(20, 50, 100, 200, 500)
cov <- sapply(ns, check_coverage, true_beta = 0.3, reps = 200)
data.frame(n = ns, coverage = cov)
toc()
```

Hier passt die Coverage - nomineller und tatsächlicher Verwerfungsbereich sind ca. 95%.

Das klappt wenn die wahre Verteilung des Effekts etwa der Prior-Verteilung etnspricht.


# Coverage bricht ein


Bei starkem ("informativem") Prior, der weit weg von der Wahrheit ist, wird die Coverage falsch, z.B. 


`prior = normal(0, 0.2)` mit `true_beta = 1`


```{r coverages-breaks100}
check_coverage(n = 100, true_beta = 1, prior = normal(0, 0.2))  # informativer Prior, θ weit weg, im Schwanz
```

```{r coverage-breaks-ns}
tic()
check_coverage(n = ns, true_beta = 1, prior = normal(0, 0.2)) 
data.frame(n = ns, coverage = cov)
toc()
```


Das heißt: Wir werden häufiger Fehler machen bei der Entscheidung, die H0 zu verwerfen.

# Problem - theta ist nicht fix


Der Effekt (theta) ist aber nicht fix - wir wissen ihn nicht genau. 100% der Wahrscheinlichkeit auf einen
einzelnen Punkt zu setzen, ist nicht realistisch.


Wir können die Situation bessern und genauer schätzen, wenn wir mehrere Werte für theta prüfen.



```{r multiple-betas}
betas <- c(0, 0.3, 0.6, 1)
# milder Prior (flacher Fall, alle ~0.95)

sapply(betas, function(b) check_coverage(n = 100, true_beta = b, reps = 200))
```


Hier bricht die Coverage zusammen:
```{r coverage-breaks100-multiple-betas}
# scharfer Prior gegen die Wahrheit (Profil über theta)
sapply(betas, function(b) {
  check_coverage(n = 100, true_beta = b, reps = 200,
                 prior = normal(0, 0.2, autoscale = FALSE))
})
```


# Im Überblick mit mehreren betas



```{r}
run_grid <- function(prior, label, betas, n = 100, reps = 50) { # besser wäre: reps=1000, aber das dauert ein paar Stunden Rechenzeit
  cov <- vapply(betas,
                function(b) check_coverage(n = n, true_beta = b,
                                           reps = reps, prior = prior),
                numeric(1))
  data.frame(true_beta = betas, coverage = cov, prior = label, reps = reps)
}
```

Jetzt die `betas` übergeben:


```{r}
betas <- c(0, 0.5, 1)

set.seed(123)
res <- rbind(
  run_grid(normal(0, 2.5),                    "mild: normal(0, 2.5)",   betas = betas),
  run_grid(normal(0, 0.2, autoscale = FALSE), "scharf: normal(0, 0.2)", betas = betas)
)
```

Und plotten:


```{r}
reps <- 200
res$se   <- sqrt(res$coverage * (1 - res$coverage) / reps)

ggplot(res, aes(true_beta, coverage, color = prior)) +
  geom_hline(yintercept = 0.95, linetype = "dashed", color = "grey40") +
  geom_ribbon(aes(ymin = coverage - 2*se, ymax = coverage + 2*se, fill = prior),
              alpha = 0.15, color = NA) +
  geom_line() +
  geom_point(size = 2) +
  scale_y_continuous(limits = c(NA, 1), labels = scales::percent) +
  labs(title = "Punktweise Coverage als Funktion von theta",
       subtitle = "Nominal 95%. Scharfer Prior bricht ein, wo die Wahrheit im Prior-Schwanz sitzt.",
       x = expression(true_beta~(wahrer~Wert)),
       y = "Empirische Coverage",
       color = "Prior", fill = "Prior") +
  theme_minimal()
```