---
title: "Syntax 2023-11-07"
format: html
editor: visual
---

# Die Stichproben-Bayes-Box

## Aufgabe

Erstellen Sie die Stichproben-Bayesbox wie im Skript (Anfang von Kap. 6, d.h. Kap. 6..2.1, Globusversuch) dargestellt.

Beantworten Sie dann folgende Frage:

Wie groß ist die Wahrscheinlichkeit (auf Basis der Stichproben-Bayesbox), dass der Wasseranteil *mind.* 60% beträgt? 🤔

🤖 Ich weiß es!

💆 Mir doch egal.

## Lösung

Setup:

```{r}
library(tidyverse)
```

"Normale" Bayes-Box erstellen, auf Basis des Globus-Versuchs:

```{r}
# Globusversuch wie in Kap. 6.2.1:
n <- 11
n_success <- 6          
n_trials  <- 9
p_grid <- seq(from = 0, to = 1, length.out = n)
L <- dbinom(n_success, size = n_trials, prob = p_grid)

d <-  # Bayesbox!
  tibble(p_grid = p_grid,prior  = 1) %>% 
  mutate(likelihood = L) %>% 
  mutate(unstand_post = (likelihood * prior),
         post = unstand_post / sum(unstand_post))
```

Mal schauen:

```{r}
d
```

Stichproben-Bayes-Box (`samples`) erstellen:

```{r}
samples <-
  d %>%  # nimmt die Tabelle mit Posteriori-Daten,
  slice_sample(  # Ziehe daraus eine Stichprobe,
    n = 1e4,  # mit insgesamt n=10000 Zeilen,
    weight_by = post,  # Gewichte nach Post-Wskt.,
    replace = T)  %>%  # Ziehe mit Zurücklegen
  select(p_grid)
```

Mal rein schauen:

```{r}
samples
```

Jetzt kann man die Stipro-Bayes-Box befragen:

"Wskt für Wasseranteil von mind. 60%?"

```{r}
samples |> 
  count(p_grid >= .6)
```

## Aufgabe

"Was ist die Wahrscheinlichkeit für einen Wasseranteil zwischen 50 und 70%?"

👉 Wir filtern die Tabelle nach diesem Kriterium.

```{r}
samples |> 
  count(p_grid >=.5 & p_grid <= .7)  # Und-Verknüpfung
```

Fragetyp 1:

Nach \*Wskt\* geg. einem bestimmten Wasseranteilswert.

Fragetyp 2:

Welcher *Wasseranteilswert* wird mit einer bestimmten Wskt nicht übertroffen (geg. einer Wskt)?

"Welcher Wasseranteilswert wird vermutlich nicht übetroffen? (Obere Grenze des Wasseranteils)

"vermutlich: 95%"

```{r}
samples |> 
  summarise(q95 = quantile(p_grid, prob = .95))
```
