---
title: "Übung Extremwerte raushauen"
output: word_document
date: '2022-06-24'
author: Sebastian Sauer
---



Hallo, R! Wie geht's!
Mensch, immer diese STatistik. Wer 
hat sich das eigentlich ausgedacht?
Hätte ich gewusst, dass
es so viel Statistik gibt im Studium

Pakete starten:

```{r}
library(tidyverse)
```


Daten laden:

```{r}
data("flights", package = "nycflights13")
```


Was ist der Flug mit der größten Verspätung?

```{r}
flights %>% 
  arrange(-dep_delay)
```

Sie könnten synonym auch schreiben:


```{r}
arrange(flights, -dep_delay)
```

Synonym:

```{r}
flights %>% 
  drop_na(dep_delay) %>% 
  filter(dep_delay == max(dep_delay))
```

Visualisieren Sie die Verteilung von `dep_delay` und entscheiden Sie, ob Extremwerte vorkommen, die
besonderer Behandlung bedürfen!


```{r}
flights %>% 
  ggplot() +
  aes(x = dep_delay) +
  geom_histogram()
```


Unterscheiden sich die New Yorker Flughäfen in ihrer (Verteilung) der Verspätung?

Um diese Frage zu beantworten,
kann man deskriptive Statistik oder Visualisierung(en) bemühen.


```{r}
flights %>% 
  ggplot() +
  aes(x = dep_delay) +
  geom_histogram() +
  facet_wrap(~ origin)
```



Vielleicht besser mit Boxplots:

```{r}
flights %>% 
  ggplot() +
  aes(x = origin, y = dep_delay) +
  geom_boxplot()
```



Geben Sie die typischen deskriptiven Statistiken für `dep_delay` an, am besten runtergebrochen pro Abflugsort (`origin`).


```{r}
summary(flights)
```

Oder so:

```{r}
flights %>% 
  drop_na(origin, dep_delay) %>% 
  group_by(origin) %>% 
  summarise(median(dep_delay),
            IQR(dep_delay),
            n())
```

Nehmen wir mal eine Convenience-Funktion:

```{r}
library(easystats)
```

Achtug! `easystats` kann man nicht wie üblich installieren.


```{r}
flights %>% 
  select(origin, dep_delay) %>% 
  group_by(origin) %>% 
  describe_distribution()
```

Das Paket `DataExplorer` ist auch ganz cool. Können Sie ja mal ausprobieren.

```{r}
library(DataExplorer)
```

```{r}
plot_missing(flights)
```

[Hier](https://cran.r-project.org/web/packages/DataExplorer/vignettes/dataexplorer-intro.html) findet sich eine Einführung in das Paket.


Wie wiele Zeilen ohne fehlende Werte gibt es im Datensatz (absolut und anteilig)?


```{r}
flights %>% 
  drop_na() %>% 
  nrow() 
```


Identifizieren Sie alle Flüge, deren Verspätung (Abflug) mehr als 3 SD über dem Mittelwer (aller Flüge) liegt!

