---
title: "Übung Extremwerte raushauen"
output: word_document
date: '2022-06-24'
author: Sebastian Sauer
---



Hallo, R! Wie geht's!
Mensch, immer diese STatistik. Wer 
hat sich das eigentlich ausgedacht?
Hätte ich gewusst, dass
es so viel Statistik gibt im Studium

Pakete starten:

```{r}
library(tidyverse)
```


Daten laden:

```{r}
data("flights", package = "nycflights13")
```


Was ist der Flug mit der größten Verspätung?

```{r}
flights %>% 
  arrange(-dep_delay)
```

Sie könnten synonym auch schreiben:


```{r}
arrange(flights, -dep_delay)
```

Synonym:

```{r}
flights %>% 
  drop_na(dep_delay) %>% 
  filter(dep_delay == max(dep_delay))
```

Visualisieren Sie die Verteilung von `dep_delay` und entscheiden Sie, ob Extremwerte vorkommen, die
besonderer Behandlung bedürfen!


```{r}
flights %>% 
  ggplot() +
  aes(x = dep_delay) +
  geom_histogram()
```


Unterscheiden sich die New Yorker Flughäfen in ihrer (Verteilung) der Verspätung?

Um diese Frage zu beantworten,
kann man deskriptive Statistik oder Visualisierung(en) bemühen.






