



Question
========

```{r}
data("mtcars")
```


Betrachten Sie folgendes Modell (Datensatz `mtcars`):

`mpg ~ disp`

Anders gesagt: Wie gut kann man den Spritverbrauch vorhersagen auf Basis des Hubraums eines Autos?

1. Berechnen Sie die Modellkoeffizienten! Tipp: `lm()`
2. Berechnen Sie im Anschluss die Vorhersagen dieses Modells. Tipp: `predict()` mit `mutate()`
3. Visualisieren Sie dann das Modell Tipp: `ggplot()` und `geom_smooth()`
4. Berechnen Sie die Residuen: `e = echtem Y-Wert und vorhergesagtem Y-Wert`. Tipp: `mutate()`.
6. Berechnen Sie die Korrelation der Vorhersagen mit den tatsächlichen Werten (des Spritverbrauchs)! Tipp: `summarise() mit `cor()`.


Solution
========

# Vorbereitung

```{r}
library(tidyverse)
data(mtcars)
```


# Ad 1

```{r}
lm1 <- lm(mpg ~ disp, data = mtcars)
lm1
```


# Ad 2

Nicht einfach nur predicten:

```{r}
predict(lm1)
```

*Sondern* die Predictions als neue Spalte in `mtcars` anlegen. Viel sauberer!

```{r}
mtcars2  <- 
  mtcars %>% 
  mutate(preds_lm1 = predict(lm1))
```




# Ad 3

```{r}
ggplot(mtcars2) +
  aes(y = mpg, x = disp) +
  geom_point() +
  geom_smooth(method = "lm")
```

Andere Visualisierung:

```{r}
mtcars2 %>% 
  ggplot(aes(x = disp, y = preds_lm1)) +
  geom_point(size = 2, alpha = .8, color = "pink") +
  geom_line() +
  labs(y = "Vorhergesagte MPG-Werte",
       title = "Vorhersage-Modell lm1")
```


# Ad 4


```{r}
mtcars2 <- 
  mtcars2 %>% 
  mutate(e = abs(mpg - preds_lm1))  # abs steht für "Absolutwert"
```


Der "Absolutwert" kickt das Vorzeichen weg.
Das machen wir, wenn wir meinen, dass das Vorzeichen egal ist.

# Bonus-Aufgabe

Berechnen Sie den mittleren Fehler über alle `e`!


```{r}
mtcars2 %>% 
  summarise(e_avg = mean(e))
```


Meta-information
================
extype: string
exsolution: NA
exname: mtcars-regr01 
expoints: 1
s